臺灣臺北地方法院民事裁定　　　　　　 96年度續簡抗字第2號
抗　告　人　丙○○
　　　　　　　　　　　4樓
相　對　人　甲○○
上列當事人間請求返還借款事件，抗告人對於中華民國96年8月
6日本院臺北簡易庭96年度北續簡字第2號裁定提起抗告，本院裁
定如下：
    主  文
抗告駁回。
抗告程序費用新台幣壹仟元由抗告人負擔。
    理  由
一、抗告意旨略以：抗告人於聲請狀第2頁7行後段記載「．．並
    於同年月19日將上揭證物交付至被告之委任律師處，．．．
    」等語，惟該段所載之內容原應為「同年7月19日」，乃抗
    告人之訴訟代理人於書狀打字時在「月」之前漏打「7」字
    ，故造成原審誤認為抗告人係在民國96年4月19日知悉該和
    解有無效或得撤銷之原因，抗告人爰提出訴訟代理人之助理
    於96年7月19日收受抗告人所交付之8張郵政國內匯款執據暨
    收據1張之簽收證明，故抗告人提出繼續審判之聲請合於法
    定期間，原審因抗告人之書狀內容之誤載而駁回抗告人之聲
    請，為此依法提起本件抗告，求為廢棄原裁定等語。
二、按當事人對於和解請求繼續審判，依民事訴訟法第380條第
    3項準用同法第500條第1項及第2項規定，應自和解成立之日
    起30日之不變期間內為之，如請求繼續審判之理由知悉在後
    者，該項期間自知悉時起算（最高法院著有70年台抗字第29
    1號判例參照）。經查，兩造係在本院臺北簡易庭96年度北
    簡字第8406號返還借款事件民國96年4月4日言詞辯論期日成
    立訴訟上和解，業經本院依職權調閱前開返還借款事件卷宗
    核對無訛，嗣抗告人於96年7月19日具狀表示於96年4月4日
    上午10時就本院96年度北簡字第8406號返還借款事件與相對
    人達成和解，嗣後抗告人於日前整理住家之書櫃時發現有4
    張郵政國內匯款執據暨收據1張，並於同年月19日將上揭證
    物正本交付至抗告人之委任律師處，經律師逐一審查後發現
    與本案有相關連，且足以證明抗告人已有清償之事實等情（
    見原審卷第3頁），足認抗告人於96年4月19日即已知悉該和
    解有無效或得撤銷之原因。抗告意旨雖謂上述「同年月19日
    」係「同年7月19日」之漏載，並提出常弘法律事務所於96
    年7月19日出具之簽收證明為據（見抗證1），惟查，證人即
    常弘法律事務所之職員乙○○於本院證稱：「（拿到單據時
    ，有無交付簽收證明？）有，我有叫抗告人等一下，上去整
    理單據後，再下樓交付簽收證明給抗告人。（交付給抗告人
    簽收證明是否如抗證1號？）是。」（見本院96年10月23日
    訊問筆錄），惟抗告人則陳稱：「（交匯款單據交給證人乙
    ○○時，證人乙○○有無簽收之證明給你？）沒有。（之後
    有無交給簽收證明？）目前沒有看到。」等語（見本院96年
    10月23日訊問筆錄），是以就匯款單據交付後有無當場交付
    抗證1之簽收證明等情，彼等陳述顯互有矛盾，尚難憑抗證1
    之簽收證明而認抗告人係96年7月19日始知悉該和解有無效
    或得撤銷之原因，是以抗告人向本院向本院請求繼續審判，
    已逾30日之不變期間而不合法。況和解一旦成立，即賦與消
    滅原法律關係而創設新法律關係之效力，其和解內容與真實
    權利狀態縱有齟齬，於和解之效力亦不生影響，此為讓步之
    當然結果，本件抗告人於原審訴訟中對於「已清償」之爭點
    並無錯誤，僅因就其所主張「已清償」之事實未能舉證，而
    自願讓步與相對人成立和解，兩造間即因和解而創設新的法
    律關係，則抗告人嗣後雖覓得清償證明，亦難認和解內容或
    和解行為本身有何訴訟法或私法上無效或得撤銷之原因存在
    ，附此敘明。原審以抗告人聲請繼續審判已逾30日不變期間
    為由，而裁定駁回其聲請，自無不合，抗告意旨仍執前詞，
    指摘原裁定不當，求予廢棄，為無理由，應予駁回。
三、依民事訴訟法第436條之1第3項、第495條之1第1項、第449
    條第1項、第78條，裁定如主文。
中　　華　　民　　國　　96　　年　　10　　月　　31　　日
                      民事第二庭審判長法　官  黃蓓蓓
                                      法  官  蔡政哲
                                      法  官  林欣蓉
以上正本係照原本作成
不得再為抗告
中　　華　　民　　國　　96　　年　　10　　月　　31　　日
                                      書記官  黃慧怡
